臺灣臺中地方法院刑事判決
111年度金訴字第1266號
                                   111年度金訴字第1513號
公  訴  人  臺灣臺中地方檢察署檢察官
被      告  謝昌育



上列被告因詐欺等案件，經檢察官提起公訴（111年度偵緝字第3
99號、111年度偵字第26161號）及追加起訴（111年度偵字第294
13號），本院判決如下：
    主    文
謝昌育共同犯洗錢防制法第十四條第一項之一般洗錢罪，共參罪
，均累犯，各處有期徒刑陸月，併科罰金新臺幣參萬元，罰金如
易服勞役，以新臺幣壹仟元折算壹日。應執行有期徒刑壹年，併
科罰金新臺幣柒萬元，罰金如易服勞役，以新臺幣壹仟元折算壹
日。
    事    實
一、謝昌育與某姓名、年籍不詳之詐欺集團成員，共同意圖為自
    己不法之所有，基於詐欺取財及洗錢之犯意聯絡，先由謝昌
    育於民國110年7月14日前某時許，將其所有之王道商業銀行
    帳號：000-00000000000000號帳戶、臺灣銀行帳號：000-00
    0000000000號帳戶（下分別稱本案王道銀行帳戶、本案臺灣
    銀行帳戶，合稱本案2帳戶），提供予該詐欺集團成員，作
    為詐欺取財及洗錢使用之人頭帳戶，再由該詐欺集團成員以
    如附表所示之詐騙方式，詐騙如附表所示之袁佳慧、陳奐穎
    、陳柏承（下稱袁佳慧等3人），致渠等均陷於錯誤，而依
    指示於如附表所示之時間，將如附表所示之金額，匯入如附
    表所示之帳戶內。謝昌育嗣於如附表所示之時間，提領如附
    表所示之金額，並輾轉以如附表所示之方式，交付贓款予該
    詐欺集團成員。嗣因袁佳慧等3人發覺受騙，報警處理，經
    警循線查悉上情。　　
二、案經陳奐穎訴由臺中市政府警察局大雅分局報告報告臺灣臺
    中地方檢察署檢察官偵查起訴及追加起訴。
    理    由
壹、程序部分：
    本判決以下所援引被告以外之人之供述證據，檢察官、被告
    謝昌育於本院準備程序時均表示同意有證據能力（本院一卷
    第40頁），復於本院審理時逐項提示、調查後，均未於言詞
    辯論終結前聲明異議，本院審酌該等供述證據作成時外在情
    況及條件，核無違法取證或其他瑕疵，亦無證據力明顯過低
    之情形，均有證據能力。又本判決以下所援引之非供述證據
    ，均與本案犯罪事實具有關聯性，且無證據證明係公務員違
    背法定程序或經偽造、變造而取得，檢察官、被告復均未爭
    執其證據能力，再經本院於審理期日依法提示調查、辯論，
    本院審酌各該證據取得或作成時之一切情況及條件，並無違
    法、不當或不宜作為證據之情事，是該等非供述證據，依刑
    事訴訟法第158條之4規定反面解釋意旨，亦均具有證據能力
    。 
貳、實體部分：
一、認定犯罪事實所憑之證據及理由：
　　訊據被告固坦承本案2帳戶為其所申設，惟否認本件犯行，
    辯稱：那段時間我都在上班，我不知道別人的錢匯到我的帳
    戶，也沒有把帳戶內款項交給別人，也沒有把帳戶內的錢拿
    去買虛擬貨幣。我之前在網路臉書網站認識「李莘蕊」，我
    依她的指示以手機下載APP後，銀行帳戶就遭盜用，也被「
    李莘蕊」以我的合成裸照威脅新臺幣（下同）5萬元，我認
    為這些犯罪行為是「李莘蕊」做的等語。經查：
  ㈠本案2帳戶為被告所申設，詐欺集團成員以如附表所示之詐騙
    方式，詐騙如附表所示之袁佳慧等3人，致渠等均陷於錯誤
    ，而依指示於如附表所示之時間，將如附表所示之金額，匯
    入如附表所示之帳戶內等情，有如附表所示之證據在卷可稽
    ，且為被告所不爭執，此部分事實首堪認定。
　㈡被告雖以前開情詞置辯，惟查：
　⒈被告僅泛稱手機因下載APP致本案2帳戶遭盜用，卻自偵查迄
    本院審理終結，始終未能提出相關事證以供調查，且於偵查
    中自陳手機遭已經重置，無法提供採證等語（偵三卷第60頁
    ），其所辯是否屬實，已非無疑。被告固於偵查中提出其與
    「李莘蕊」之對話紀錄（偵三卷第91至95頁），以佐證其有
    受到恐嚇取財情事，然未說明此情與本案2帳戶遭盜用有何
    關聯；又被告於偵查中自述：手機下載APP後，銀行帳戶就
    出現問題，手機綁定之朋友及媽媽之信用卡、金融卡也被盜
    刷，後續又被「李莘蕊」威脅要5萬元等語（偵三卷第59、8
    9頁），果真如此，被告何以始終未有警覺並報警處理，而
    放任「李莘蕊」繼續盜用本案2帳戶，以遂行本件犯行？是
    其所辯顯與常情有違，難認為真。
　2.被告曾以火幣交易網站之實名認證帳戶，向證人吳竹婉、鍾
    愷購買虛擬貨幣USDT，並自本案王道銀行帳戶，於110年7月
    13日晚上9時12分許、49分許，分別轉出7,500元、2萬元，
    至吳竹婉所有之玉山銀行帳號：000-000000000000號帳戶；
    於110年7月14日晚上8時51分許、52分許，分別轉出5萬元、
    1萬4,000元，至鍾愷所有之國泰世華商業銀行帳號：000-00
    0000000000號帳戶內等事實，業據證人2人於偵查中證述明
    確，並有玉山銀行集中管理部111年5月27日玉山個(集)字第
    1110068455號函及所附之000-000000000000號帳戶基本資料
    、交易明細（偵三卷第115至120頁）、國泰世華商業銀行存
    匯作業管理部111年5月12日國世存匯作業字第1110079337號
    函及所附之000-000000000000號帳戶基本資料、交易明細各
    1份（偵三卷第129至178頁）、被告與鍾愷之LINE對話紀錄
    畫面截圖8張、被告轉帳資料手機畫面截圖2張（偵三卷第22
    1至221、225至231頁）附卷可查。參以鍾愷所提出之被告於
    火幣交易網站之實名認證資料截圖（偵三卷第229頁），其
    中包含被告身分證正反面與玉山銀行營業部活期儲蓄存款存
    摺等照片，顯係被告親自拍下上開照片上傳以供認證，是被
    告辯稱本案2帳戶均被盜用，未將帳戶內款項交予他人，亦
    未購買虛擬貨幣等語，難認與事實相符，自無可採。
　3.現今詐欺集團分工細膩、行事謹慎，而被害人遭詐騙後匯入
    指定帳戶之款項於未經提領而由詐欺集團成員實際取得之前
    ，仍有隨時遭帳戶所有人提領或將帳戶資料掛失、報案而凍
    結之風險，是詐欺集團原無可能指示被害人將款項任意匯入
    其等無法確切掌控之金融帳戶，否則大費周章從事於犯罪之
    行為，甘冒犯罪後遭追訴、處罰之風險，卻只能平白無故替
    原帳戶所有人匯入金錢，而無法得償犯罪之目的。是以詐欺
    集團若非確定帳戶所有人不會報警及掛失止付，以確定渠等
    能自由使用帳戶匯款、提款、轉帳，當不至於以該等帳戶從
    事犯罪。而此等確信，在帳戶係盜用而取得之情形，實無發
    生之可能，且本件詐欺集團取得本案2帳戶及提款、認證購
    買虛擬貨幣、轉交上手等行為模式，顯非單純以手機APP軟
    體盜用帳戶即可達成，足徵被告確係配合詐欺集團操作，提
    供本案2帳戶並提領、輾轉交付詐欺贓款，而與不詳之詐欺
    集團成員，共同為本件犯行無訛。
　㈢綜上所述，被告前開所辯，核屬臨訟企圖卸責之詞，委無足
    採。本案事證明確，被告犯行洵堪認定，應予依法論科。
二、論罪科刑：
　㈠按共同實行犯罪行為之人，在合同意思範圍以內，各自分擔
    犯罪行為之一部，相互利用他人之行為，以達其犯罪之目的
    者，即應對於全部所發生之結果，共同負責，不問犯罪動機
    起於何人，亦不必每一階段犯行，均經參與。又關於犯意聯
    絡，不限於事前有所協議，其於行為當時，基於相互之認識
    ，以共同犯罪之意思參與者，亦無礙於共同正犯之成立。且
    數共同正犯之間，原不以直接發生犯意聯絡者為限，即有間
    接之聯絡者，亦包括在內（最高法院98年度台上字第4384號
    、98年度台上字第713號判決意旨參照）。查本件犯罪型態
    ，歷經取得人頭帳戶、對被害人施以詐術、指示匯款、提領
    款項、購買虛擬貨幣、轉交款項等各階段；需由多人分工，
    始能完成之犯罪（無證據證明為3人以上共犯，或被告知悉
    或預見3人以上共犯），故各成員彼此間，雖因分工不同而
    未必均認識或確知彼此參與分工細節，然既參與取得被害人
    財物之全部犯罪計劃一部分行為，相互利用其一部行為，以
    共同達成不法所有之犯罪目的，並未逾越合同意思範圍。是
    被告分擔提供帳戶以供匯入被害人受騙款項、提領款項或依
    指示購買虛擬貨幣轉交上手，且被告可得而知所匯入、提領
    或購買虛擬貨幣轉交之款項均係詐欺犯罪所得之財物，猶以
    自己犯罪之意思而加入，主觀上顯有共同犯罪之意思聯絡，
    客觀上亦有相互利用彼此之行為作為自己行為一部之行為分
    擔甚明，縱被告不認識其他成員，亦未必知悉他人所分擔之
    犯罪分工內容，或未能確切知悉詐騙告訴人之模式，然既相
    互利用彼此犯罪角色分工，形成單一共同犯罪整體，以利施
    行詐欺取財、洗錢，揆諸前揭說明，自應就全部犯罪結果共
    同負責。
　㈡按洗錢防制法之立法目的，依同法第1條規定，係在於防範及
    制止因特定犯罪所得之不法財物或財產上利益，藉由洗錢行
    為（例如經由各種金融機構或其他交易管道），使其形式上
    轉換成為合法來源，以掩飾或切斷其財產或財產上利益來源
    與犯罪之關聯性，而藉以逃避追訴、處罰。準此以觀，洗錢
    防制法洗錢罪之成立，除行為人在客觀上有掩飾或隱匿因特
    定犯罪所得財產或財產上利益之具體作為外，尚須行為人主
    觀上具有掩飾或隱匿其財產或利益來源與犯罪之關聯性，使
    其來源形式上合法化，以逃避國家追訴、處罰之犯罪意思，
    始克相當。倘行為人意圖掩飾或隱匿特定犯罪所得來源，而
    將特定犯罪所得直接消費處分，甚或交予其他共同正犯，由
    共同正犯以虛假交易外觀掩飾不法金流移動，即難認單純犯
    罪後處分贓物之行為，應仍構成洗錢防制法第2條之洗錢行
    為（最高法院108年度台上字第1744號判決參照）。查被告
    於領取被害人遭詐騙匯入本案2帳戶之款項後，再轉交上手
    或依指示購買虛擬貨幣之舉，在於將詐騙贓款，藉由人頭帳
    戶掩飾或隱匿犯罪所得來源，並層層轉交予詐欺集團成員，
    在客觀上得以切斷詐騙所得金流之去向、所在，阻撓國家對
    詐欺犯罪所得之追查，且被告知悉該等舉止得以切斷詐欺金
    流之去向，主觀上亦具有掩飾、隱匿該財產與犯罪之關聯性
    ，以逃避國家追訴、處罰之犯罪意思，其所為係屬洗錢防制
    法第2條所稱之洗錢行為甚明。　　
　㈢核被告如附表所為，均係犯刑法第339條第1項之詐欺取財罪
    、洗錢防制法第14條第1項之一般洗錢罪。被告就本件3次犯
    行與不詳之詐欺集團成員間，有犯意聯絡及行為分擔，為共
    同正犯。
　㈣被告如附表所示3次犯行，客觀上雖兼有提供人頭帳戶及提領
    款項轉交或依指示購買虛擬貨幣等行為，然均係基於同一犯
    罪目的，於密接之時地實施，且各行為獨立性極為薄弱，難
    以強行分開，且侵害同一法益，可認為主觀上係出於單一犯
    意，而依一般社會觀念，應視為數個舉動接續施行，合為包
    括之一行為予以評價為當。是被告如附表所示3次犯行，均
    係以一行為觸犯詐欺取財罪及一般洗錢罪2罪名，為想像競
    合犯，應依刑法第55條規定，各從一重以一般洗錢罪處斷。
    被告如附表所示3次犯行，犯意各別，行為互殊，應予分論
    併罰。
　㈤被告前因幫助詐欺案件，經本院以108年度易字第162判決判
    處有期徒刑4月確定，於108年11月15日易科罰金執行完畢乙
    情，有臺灣高等法院被告前案紀錄表1份附卷足憑，其於有
    期徒刑執行完畢後5年內，故意再犯本件有期徒刑以上3罪，
    依刑法第47條第1項之規定，俱為累犯。另參以司法院大法
    官釋字第775號解釋之意旨，審酌被告前已因犯同類型案件
    而經法院判處徒刑執行完畢，理應產生警惕作用而提升自我
    控管能力，然而被告卻故意再犯本件罪質更重之3罪，足見
    其對刑罰之反應力薄弱，予以加重最低本刑並無罪刑不相當
    之情事，爰均依前揭規定加重其刑。  
　㈥公訴及追加起訴意旨雖認被告如附表所為，均涉犯刑法第339
    條之4第1項第2款之三人以上共同犯詐欺取財罪嫌，惟鑑於
    現今電信科技、變音技術及手機軟體功能發達，行騙者為掩
    飾身分，利用手機功能或變音設備分飾多人予以行騙，非屬
    難事，本案尚無法排除係由同一位不詳之成年男子，以一人
    分飾多角方式，對被害人等實施詐術及聯繫被告、收取贓款
    之可能。且依現存卷證資料所示，並無證據證明本件實行詐
    欺之正犯有3人以上，或被告對於3人以上共犯有所預見或認
    識，自難遽以三人以上共同犯詐欺取財之刑責相繩。是應為
    被告有利之判斷，僅得認定被告係構成普通詐欺取財犯行，
    公訴及追加起訴意旨容有誤會，惟因基本社會事實同一，且
    本院於審理時已當庭告知被告所犯法條及罪名（本院一卷第
    83頁），足以保障其防禦權，爰依法變更起訴法條。至公訴
    意旨固認被告亦涉犯組織犯罪防制條例第3條第1項後段之參
    與犯罪組織罪嫌等語，然並無證據證明本件為3人以上共犯
    ，業經本院認定如前，則被告所參與者是否為3人以上，以
    實施詐術為手段，具有持續性、牟利性而有結構性組織之詐
    欺集團，非無疑義。又卷內並無證據足資認定被告本件接觸
    之對象尚有第3人，自難僅以被告與不詳之詐欺集團成員共
    犯本件犯行，即遽認被告有參與詐欺集團犯罪組織之犯意及
    行為，顯無從論以參與犯罪組織罪。此部分原應為無罪之判
    決，因公訴意旨認此部分與前開經本院論罪之犯罪事實，係
    想像競合犯之裁判上一罪關係，爰不另為無罪之諭知。　
　㈦爰以行為人之責任為基礎，審酌被告率而提供人頭帳戶並提
    領轉交詐騙贓款，與詐欺集團成員共同詐騙袁佳慧等3人，
    價值觀念實有偏差；尤其正值詐欺犯罪猖獗之今日，思慮未
    周受騙上當之民眾不知凡幾，所損失金額更加難以估計，被
    告無視於政府一再宣誓掃蕩詐騙犯罪之決心，猶執意以身試
    法而甘為詐騙者之羽翼，潛在影響之被害民眾為數非少，妨
    害社會正常交易秩序及人我間之互信基礎，造成被害人等財
    產損失及精神痛苦，且為掩飾不法所得與詐欺行為有關，復
    為洗錢之行為，危害非輕，所為殊值非難。考量被告犯後猶
    飾詞否認犯行，顯然毫無悔意，另酌以被告於本案擔任之角
    色、參與情形、所生損害等犯罪情節，兼衡其自述學歷為高
    職畢業之智識程度、目前從事軍方駐點工程師、月收入約3
    萬9,000元、單親家庭、與中低收入戶之母親同住、房租每
    月8,000多元、生活還過得去之生活狀況（本院一卷第84頁
    ）等一切情狀，量處如主文所示之刑，併就罰金部分諭知易
    服勞役之折算標準。復本於罪責相當性之要求，在外部性及
    內部性界限範圍內，綜合斟酌被告前揭犯罪行為之不法與罪
    責程度、被害人等所受損失等情況，及對其施以矯正之必要
    性，就其所犯各罪，定其應執行刑，及就罰金部分諭知易服
    勞役之折算標準。  
三、沒收：
　㈠按犯罪所得，屬於犯罪行為人者，沒收之。刑法第38條之1第
    1項前段定有明文。次按共同犯罪行為人之組織分工及不法
    所得，未必相同，其所得之沒收，應就各人分得之數為之，
    亦即依各共犯實際犯罪利得分別宣告沒收（最高法院104年8
    月11日第13次刑事庭會議決議參照）。又所謂各人「所分得
    」，係指各人「對犯罪所得有事實上之處分權限」，法院應
    視具體個案之實際情形而為認定；是倘若共同正犯各成員內
    部間，對於不法利得分配明確時，即應依各人實際分配所得
    沒收。
　㈡查如附表所示，由被告提領或購買虛擬貨幣之金額，固為被
    告共犯本案之罪所得之財物，然因該等款項或虛擬貨幣，已
    轉交不詳之詐欺集團上手成員，非在被告支配管領中，且衡
    諸目前司法實務查獲之案件，詐欺集團之車手，通常於提領
    贓款後，對於贓款並無何處分權限，僅暫時保管即轉交上手
    詐欺集團成員，且尚無證據足認被告有分得上開犯罪所得之
    情形，爰不予宣告沒收。
據上論斷，依刑事訴訟法第299條第1項前段、第300條，洗錢防
制法第14條第1項，刑法第11條、第28條、第339條第1項、第55
條、第47條第1項、第42條第3項前段、第51條第5款、第7款，刑
法施行法第1條之1第1項，判決如主文。
本案經檢察官詹益昌提起公訴，檢察官廖育賢追加起訴，檢察官
陳僑舫、宋恭良到庭執行職務。
中　　華　　民　　國　　111 　年　　10　　月　　13　　日
                  刑事第十庭  審判長法  官  陳培維
　　　　　　　　　                  法  官  陳怡珊
　　　　　　　　　                  法  官  鄭永彬　　　
以上正本證明與原本無異。
如不服本判決應於收受判決後20日內向本院提出上訴書狀，並應
敘述具體理由；其未敘述上訴理由者，應於上訴期間屆滿後20日
內向本院補提理由書（均須按他造當事人之人數附繕本）「切勿
逕送上級法院」。
                                    書記官  吳欣叡
中　　華　　民　　國　　111 　年　　10　　月　　13　　日
附錄本判決論罪科刑法條：
洗錢防制法第14條第1項
有第二條各款所列洗錢行為者，處7年以下有期徒刑，併科新臺
幣5百萬元以下罰金。
刑法第339條第1項：
意圖為自己或第三人不法之所有，以詐術使人將本人或第三人之
物交付者，處5年以下有期徒刑、拘役或科或併科50萬元以下罰
金。
【卷別對照表】
簡稱 卷宗名稱 偵一卷 臺灣臺中地方檢察署110年度偵字第40950號卷 偵二卷 臺灣臺中地方檢察署111年度偵字第26161號卷 偵三卷 臺灣臺中地方檢察署111年度偵緝字第399號卷 偵四卷 臺灣臺中地方檢察署111年度偵字第29413號卷 本院一卷 本院111年度金訴字第1266號卷 本院二卷 本院111年度金訴字第1513號卷 
附表：
編號 被害人 詐騙方式 匯款時間、金額、帳戶 提領時間、金額、交付方式 證據 1（ 起訴書 犯罪事實 ⑴ ） 袁佳慧（ 未提告 ） 詐欺集團成員於110年7月12日，透過通訊軟體WhatsApp與袁佳慧聯絡，並提供網站而佯稱可投資美金外幣，賺錢機率高等語，致使袁佳慧陷於錯誤，於右列時間，匯款右列金額至右列帳戶。 110年7月14日晚上8時45分許，匯款新臺幣（下同）5,000元至本案王道銀行帳戶。 110年7月14日晚上8時51分許、52分許，分別匯款5萬元、1萬4,000元（包含編號3陳柏承匯入部分），向不知情之鍾愷購得價值6萬4,000元之虛擬貨幣USDT。嗣將該虛擬貨幣以不明方式輾轉交付予詐欺集團成員。  ①證人即被害人袁佳慧於警詢中之證述（偵一卷第23至24頁）。 ②證人鍾愷於警詢中之證述（偵三卷第209至210頁）。 ③袁佳慧之報案資料：內政部警政署反詐騙諮詢專線紀錄表、臺中市政府警察局東勢分局東勢派出所受理詐騙帳戶通報警示簡便格式表、金融機構聯防機制通報單、受理案件證明單各1份（偵一卷第25至26、29至33頁）。 ④袁佳慧與詐欺集團成員LINE對話紀錄截圖11張（偵一卷第35至39頁）。 ⑤袁佳慧匯款紀錄手機畫面截圖1張（偵一卷第41頁）。 ⑥本案王道銀行帳戶之開戶資料、交易明細各1份（偵一卷第43至45頁）。 ⑦鍾愷申設之國泰世華銀行帳號000-000000000000號帳戶基本資料、交易明細各1份（偵三卷第129至178頁）。 ⑧鍾愷與謝昌育之LINE對話紀錄畫面截圖4張（偵三卷第211至215、219、225至231頁）。 ⑨鍾愷與謝昌育之轉帳資料手機畫面截圖2張（偵三卷第217、221頁）。 2（ 起訴書 犯罪事實 ⑵ ） 陳奐穎（ 提告 ） 詐欺集團成員於110年7月1日起，透過交友軟體Paktor與陳奐穎聯絡，佯稱需借款等語，致使陳奐穎陷於錯誤，於右列時間，匯款右列金額至右列帳戶。 110年7月19日下午5時51分許，匯款3萬元至本案臺灣銀行帳戶。 110年7月19日晚上6時2分許以網路銀行轉帳方式轉出2萬9,500元予詐欺集團成員。 ①證人即告訴人陳奐穎於警詢中之證述（偵二卷第23至25頁）。 ②陳奐穎之報案資料：內政部警政署反詐騙諮詢專線紀錄表、宜蘭縣政府警察局羅東分局開羅派出所受理詐騙帳戶通報警示簡便格式表、金融機構聯防機制通報單各1份（偵二卷第27至29、41頁）。 ③陳奐穎匯款帳戶存摺封面及內頁各1份（偵二卷第65、68頁）。 ④本案臺灣銀行帳戶帳戶基本資料、存摺存款歷史明細各1份（偵二卷第75至77頁）。 ⑤陳奐穎與詐欺集團成員LINE對話紀錄截圖323張（偵二卷第79至159頁）。 ⑥陳奐穎匯款紀錄手機畫面截圖1張（偵二卷第160頁）。 3（ 追加起訴書 ） 陳柏承（ 未 提告 ） 詐欺集團成員於110年8月9日晚上6時許，透過通訊軟體LINE與陳柏承聯絡，佯稱可投資買外幣等語，致使陳柏承陷於錯誤，於右列時間，匯款右列金額至右列帳戶。 110年7月14日晚上8時33分許、34分許，分別均匯款3萬元，共6萬元至本案王道銀行帳戶。 110年7月14日晚上8時51分許、52分許，分別匯款5萬元、1萬4,000元（包含編號1袁佳慧匯入部分），向不知情之鍾愷購得價值6萬4,000元之虛擬貨幣USDT。嗣將該虛擬貨幣以不明方式輾轉交付予詐欺集團成員。  ①證人即被害人陳柏承於警詢中之證述（偵四卷第41至42頁）。 ②陳柏承之報案資料：內政部警政署反詐騙諮詢專線紀錄表、受理各類案件紀錄表各1份、新北市政府警察局淡水分局三芝分駐所受理詐騙帳戶通報警示簡便格式表、金融機構聯防機制通報單各2份1份（偵四卷第43至44、49至52、61頁）。 ③陳柏承匯款紀錄手機畫面截圖3張（偵四卷第63至64頁）。 ④陳柏承與詐欺集團成員LINE對話紀錄截圖9張（偵四卷第67至71頁）。 ⑤本案王道銀行帳戶開戶資料、交易明細各1份（偵一卷第43至45頁）。 ⑥本案臺灣銀行帳戶基本資料、存摺存款歷史明細各1份（偵四卷第79至80頁）。    110年7月21日晚上10時16分許，匯款3萬元至本案臺灣銀行帳戶。 110年7月21日晚上10時26分許以網路銀行轉帳方式轉出2萬9,000元予詐欺集團成員。